【裁判字號】    97,上訴,5955
【裁判日期】    980105
【裁判案由】    偽造有價證券
【裁判全文】
臺灣高等法院刑事判決                97年度上訴字第5955號
上  訴  人
即  被  告  甲○○
上列上訴人即被告因偽造有價證券案件，不服臺灣桃園地方法院
97年度訴字第963 號，中華民國97年11月24日第一審判決（起訴
案號：臺灣桃園地方法院檢察署97年度偵字第227 號、第15632
號），提起上訴，本院判決如下：
    主  文
上訴駁回。
    理  由
一、依刑事訴訟法第三百五十條、第三百六十一條、第三百六十
    二條、第三百六十七條規定，不服地方法院之第一審判決而
    上訴者，須提出上訴書狀，並應敘述具體理由，為上訴必備
    之程式；其所提出之書狀未敘述上訴理由，或僅曾以言詞陳
    述上訴理由者，均應於上訴期間屆滿後二十日內補提理由書
    於第一審法院。第一審法院經形式審查，認逾期未補提上訴
    理由者，應定期間先命補正；逾期未補正者，為上訴不合法
    律上之程式，應以裁定駁回。倘已提出上訴理由，但所提非
    屬具體理由者，則由第二審法院以上訴不合法律上之程式，
    判決駁回。
二、另按刑事訴訟法第三百六十一條第二項規定：「上訴書狀應
    敘述具體理由。」，雖未明定「具體理由」究何所指。惟就
    立法過程言，該條文之原草案第二項為：「依前項規定提起
    上訴者，其上訴書狀應敘述理由，並引用卷內訴訟資料，具
    體指摘原審判決不當或違法之事實。其以新事實或新證據為
    上訴理由者，應具體記載足以影響判決結果之理由」，嗣經
    提出於立法院司法委員會全體委員會議討論時，與會委員咸
    認目前第二審並非如第三審係法律審，為兼顧上訴人權益，
    經深入研商，乃由委員提修正動議，修正草案第三百六十一
    條第二項為：「上訴書狀應敘述具體理由」即現行公布之內
    容，刪除原草案之其他文字；其立法理由(二)，亦本此趣旨，
    修正為：「提起第二審上訴之目的，在於請求第二審法院撤
    銷、變更原判決，自須提出具體理由。爰增訂第二項，明定
    上訴書狀應敘述具體理由。又因目前第二審並非如第三審係
    法律審，故上訴理由無須如第三百六十七條規定以原判決違
    背法令為限，乃屬當然。」綜上觀之，固足認所謂上訴書狀
    應敘述具體理由者，並不以其書狀應引用卷內訴訟資料，具
    體指摘原審判決不當或違法之事實，亦不以於以新事實或新
    證據為上訴理由時，應具體記載足以影響判決結果之情形為
    必要。惟提起第二審上訴之目的，既在於請求第二審法院撤
    銷、變更原判決，故所稱具體理由，係指須就不服之判決為
    具體之指摘而言，如僅泛稱原判決認事用法不當或採證違法
    、判決不公等，均非具體理由；至於上訴理由之具體與否，
    係屬第二審法院審查範圍，不在第一審法院命補正之列，是
    上訴書狀如已敘述理由，無論其具體與否，即無待其補提理
    由書或命補正。（最高法院九十七年度台上字第八九二號判
    決意旨參照）
三、本件上訴人即被告甲○○因不服原審判決，固於法定期間內
    之九十七年十二月十一日提出上訴狀，指稱：其於犯罪後，
    已積極與被害人達成和解，且其若因本案入監服刑，不僅事
    業毀於一旦，目前房屋貸款勢必因無收入無法繼續繳納，必
    定會遭法院查封拍賣，為此懇請本院就原審判決之刑度再予
    減輕，使被告入監期間縮短，早日出監（誤載為「出間」）
    處理事務，讓損害減至最低云云。茲查經本院詳閱細繹原審
    判決，已於理由二第13行起記載：「查被告因資金週轉不靈
    ，一時短於思慮在未取得許哲榮、游明烽同意或授權之情形
    下，盜蓋渠等印章而偽造有價證券，致罹重典，然所偽造之
    支票3紙 均因掛失空白票據而遭退票，對許哲榮、游明烽實
    質權益尚未造成重大影響，而被害人乙○○、丙○○及丁○
    ○均與被告達成民事和解，被告業已清償票面金額，且被害
    人丙○○、丁○○復對被告表示宥恕之意（見訴字卷第24、
    27頁），足認被告惡性及犯罪情節尚非全無可憫恕之處，本
    院認上開犯罪情節，在客觀上尚足以引起一般同情，堪予憫
    恕，認雖量處法定最低之法定本刑有期徒刑3 年，猶嫌過重
    ，實屬情輕法重，依刑法第59條之規定，酌量減輕其刑。爰
    審酌被告之素行、犯罪之動機、目的、手段、所生之危害及
    犯後坦承犯行等一切情狀，量處如主文所示之刑，以示懲儆
    。末查被告前因公共危險案件，經本院於96年12月24日以96
    年度桃交簡字第4697號判處有期徒刑2 月確定，此有臺灣高
    等法院被告前案紀錄表1 份在卷可憑，是被告雖犯後坦承犯
    行，並已積極清償全部債務，且與被害人等人達成民事和解
    ，詳如前述，惟其已經受有期徒刑以上刑之宣告確定者，即
    不合緩刑條件，是不予宣告緩刑」等語，關於量刑所應斟酌
    之因素及量刑之高低，已敘述周詳完備；乃被告提起上訴雖
    執前詞，但並未具體敘述第一審判決該部分有何判決不當或
    違法之事實，或量刑有何失入之具體情形，即與未敘述具體
    理由無異。且查被告於上訴期間屆滿迄今，猶未補正合法具
    體之上訴理由到院。依上開說明，被告所提出之本件上訴，
    並不合上訴之法定要件，應予駁回，並不經言詞辯論為之。
據上論斷，應依刑事訴訟法第三百六十七條前段、第三百七十二
條，判決如主文。
中    華    民    國    98    年    1    月    5    日
            刑事第九庭審判長法  官  陳貽男
                            法  官  何信慶
                            法  官  周盈文
以上正本證明與原本無異。
如不服本判決，應於收受送達後10日內向本院提出上訴書狀，其
未敘述上訴之理由者並得於提起上訴後10日內向本院補提理由書
（均須按他造當事人之人數附繕本）「切勿逕送上級法院」。
                            書記官  余姿慧
中    華    民    國    98    年    1    月    5    日


司法院資訊處製作；財團法人民間司法改革基金會備份。
